臺灣臺中地方法院民事裁定              100年度聲字第260號
聲  請  人  黃興華
相  對  人  張耀明
當事人間聲請停止執行事件，本院裁定如下：
    主    文
聲請人以新臺幣肆拾參萬捌仟玖佰捌拾陸元為相對人提供擔保後
，本院一百年度司執字第七二九０六號給付票款執行事件之強制
執行程序，於本院一百年度重訴字第三八０號債務人異議之訴事
件判決確定或撤回起訴前，應暫予停止。
    理      由
一、按有回復原狀之聲請，或提起再審或異議之訴，或對於和解
    為繼續審判之請求，或提起宣告調解無效之訴、撤銷調解之
    訴，或對於第4條第1項第5款之裁定提起抗告時，法院因必
    要情形或依聲請定相當並確實之擔保，得為停止強制執行之
    裁定，強制執行法第18條第2項定有明文。另法院依前揭規
    定，裁定准許停止強制執行時，命聲請人提供之擔保，係備
    供債權人因停止執行所受損害之賠償，其數額應依標的物停
    止執行後，債權人未能即時受償或利用該標的物所受之損害
    額，或其另供擔保強制執行所受之損害額定之，非以標的物
    之價值或其債權額為依據。
二、本件聲請人以其已向本院對相對人提起債務人異議之訴為由
    ，聲請裁定停止本院100年度司執字第72906號給付票款強制
    執行事件之強制執行程序，業據本院調閱本院100年度重訴
    字第380號債務人異議之訴及前揭執行案卷查明屬實，經核
    合於前述規定，應予准許。至於聲請人應提供之擔保金方面
    ，本院審核上開強制執行案卷結果，前揭強制執行事件之執
    行名義債權為新台幣（下同）630萬元，執行標的為聲請人
    主張為其所有優跑股份有限公司股份3000股，前揭股份經本
    院執行處委託鑑定價值為2,026,089元，本院審酌執行標的
    鑑價價值並未超過執行債權金額，故倘該強制執行事件逕予
    停止執行，可能造成相對人受到之最大損害，應係相對人債
    權因上開股份延後拍賣，致相對人就執行名義債權未能提前
    受償，而受有以該債權額依法定利率計算之損失。參酌上開
    債務人異議之訴事件至3審終結之期間推定為4年4個月（參
    照各級法院辦案期限實施要點第2條規定民事通常程序第1審
    審判案件期限1年4個月，第2審審判案件期限2年，第3審審
    判案件期限1年），則相對人因聲請人聲請停止執行所受之
    損害，應為在該民事訴訟程序進行期間，延後全額受償之利
    息損失即438,986元(0000000×5%×52/12≒438986，元以下
    四捨五入)，本院認聲請人應供擔保如主文所示之擔保金額
    為適當，爰裁定如主文所示。
三、爰依強制執行法第18條第2項，裁定如主文。
中    華    民    國   100    年    10    月    12    日
                  民事第四庭    法  官  吳蕙玟
正本係照原本作成如不服本裁定應於送達後10日內向本院提出抗
告狀，並繳納抗告費新臺幣1,000元。
中    華    民    國   100    年    10    月    12    日
                                書記官  廖日晟